臺灣高雄地方法院交通事件裁定　　　 100年度交聲字第2139號
原處分機關　高雄市政府交通局
異　議　人　鄭世明
即受處分人
上列異議人即受處分人因違反道路交通管理處罰條例案件，對於
高雄市政府交通局中華民國100 年10月25日所為之處分（高市交
裁字第裁32-J00000000號），聲明異議，本院裁定如下：
    主  文
異議駁回。
    理  由
一、原處分意旨略以：異議人即受處分人（下簡稱異議人）鄭世
    明所有之車牌號碼VJ-8999號自用小客車，於民國100年9月3
    日10時17分許，行經臺21線48.6公里處時，因「汽車駕駛人
    ，行車速度，超過規定之最高速限未滿20公里（限速60公里
    ，經雷達測速儀測定時速77公里，超速17公里）」之交通違
    規，經南投縣政府警察局交通隊以雷達測速儀照相採證後逕
    行製單舉發。嗣異議人於舉發通知單上所載應到案日期前向
    高雄市政府交通局（下稱原處分機關）提出申訴，經原處分
    機關函請原舉發單位調查結果，仍認異議人所有之上開自用
    小客車有上揭違規事實，並於100 年10月25日以高市交裁字
    第裁32-J00000000號裁決書，依道路交通管理處罰條例第40
    條及第63條第1項之規定裁處異議人罰鍰新臺幣（下同）1,6
    00元，並記違規點數1點等語。
二、異議意旨略以：本件伊質疑測速照相機有誤差，伊向原處分
    機關提出聲明異議後，但該開罰單位答覆函所述，伊為移動
    式雷達自動測速照相儀拍攝，而函覆說明為固定桿雷達測速
    照相儀器之準確性及檢驗證明，顯有不符。而對於原處分不
    服，爰聲明異議，請求撤銷原處分云云。
三、按行車速度，依速限標誌或標線之規定；汽車駕駛人，汽車
    行車速度，超過規定之最高時速，或低於規定之最低時速，
    除有第43條第1項第2款情形外，處1,200元以上2,400元以下
    罰鍰，並記違規點數1點，道路交通安全規則第93條第1項、
    道路交通管理處罰條例第40條、第63條第1項第1款分別定有
    明文。
四、經查：
  (一)本件異議人所有之車牌號碼VJ-  8999號自用小客車，於100
    年9月3日10時17分許，行經臺21線48.6公里處時，因於限速
    時速60公里路段，以時速77公里之速度行駛而超速17公里，
    經南投縣政府警察局交通隊以雷達測速儀照相採證後逕行製
    單舉發。嗣經原處分機關依道路交通管理處罰條例第40條規
    定裁處異議人罰鍰1,600 元，並依第63條第1項第1款規定記
    違規點數1點等情，有南投縣政府警察局100年9 月13日投警
    交字第J00000000 號舉發違反道路交通管理事件通知單、高
    雄市政府交通局100年10月25日高市交裁字第裁32-J0000000
    0號裁決書各1紙及採證照片1 幀附卷可稽，此部分事實應堪
    認定。
  (二)異議人稱南投縣政府警察局100年10月14日投警交字第10000
    39173號函說明二：「...台端所有車牌VJ－8999號自小客車
    於本（100）年9月3日10時17分許，行經本轄台21線48.6公
    里段，為本局『移動式』雷達自動測速照相儀器拍攝，其違
    規事實明確。」又說明三：「經查本局所使用之『固定桿』
    雷達測速照相儀器，均定期送經濟部標準檢驗局檢定合格..
    .」其函覆內容不一，認有違誤，惟經本院於100年11月22日
    電詢承辦人黃清其警員詢問該函所載之測速儀器究係移動式
    雷達自動測速照相儀器或固定桿，經黃清其警員回覆應係移
    動式雷達自動測速照相儀器，該函說明三所載之固定桿雷達
    測速照相儀器應係誤載，有本院電話紀錄查詢表在卷可稽。
  (三)又本件據以確認系爭車牌號碼VJ-8999 號自用小客車具有超
    速違規行為之測速照相機，為移動式雷達測速儀，業經經濟
    部標準檢驗局於99年12月15日檢定合格在案等情（檢定合格
    單號碼：J0GA0000000A，J0GA0000000B），有南投縣政府警
    察局於100年10月14日以投警交字第1000039173 號函及函附
    經濟部標準檢驗局99年12月15日出具之雷射測速儀檢定合格
    證書【規格：24.125 GHz（K-Band）照相式、廠牌：GATSOM
    ETER、型號：(1)主機：TYPE24、(2)天線：TYPE24、器號：
    (1)主機：1621、(2)天線：1621、檢定日期：99年12月15日
    、有效期限：100年12月31日】各1紙在卷可參。按雷達測速
    器係利用雷達波以偵測移動物體速度，於無線電波之行進過
    程中，遇有物體時，該無線電波會被反射，且其反射回來之
    電波，其頻率及振幅將隨所遇物體之移動狀態而改變，當車
    速逾越所設定之速度時，採證相機即同步拍照存證，此為本
    院辦理交通案件職務上所知悉之事。是以，異議人駕駛上開
    自用小客車有行車超速之事實，既經科學儀器之雷達測速儀
    ，利用發射雷達波反射原理實施速度偵測，且本件舉發超速
    之違規時間，仍在該檢定合格證書有效期限內，其準確性應
    無置疑，偵測結果自屬可信，已足徵證明異議人駕車於上開
    路段有超速行駛之行為；反觀異議人既無任何證據證明本件
    舉發警員所使用之雷達測速儀有何誤差，徒憑個人臆測空言
    質疑其準確性，無非屬事後卸責之詞，自不足採。
五、綜上，本件異議人駕駛車牌號碼VJ-8999號自用小客車，確
    有於上開時、地，行車速度超過規定之最高時速未滿20公里
    之違規行為，原處分機關依道路交通管理處罰條例第40條及
    第63條第1項第1款之規定，裁處異議人罰鍰1,600 元，並記
    違規點數1 點，於法核無不合。本件異議人之聲明異議為無
    理由，應予駁回。
據上論斷，應依道路交通管理處罰條例第87條第2 項，道路交通
案件處理辦法第19條，裁定如主文。
據上論斷，應依道路交通事件處理辦法第18條，裁定如主文。
中    華    民    國   100    年    11    月    28    日
                  交通法庭  法  官     林揚奇
以上正本證明與原本無異。
如不服本裁定，應於裁定送達後5 日內向本院提出抗告狀。
中    華    民    國   100    年    11    月    28    日
                            書記官     何明昌